# 政府补助确认的递延收益摊销年限问题

提问人：buer_22 时间：2020-07-05 16:33:42
请教陈版主，我司 5 月通过出让方式以 500 万获得一块土地使用权，当月同时获得此项土地的政府补助 100 万，但政府以“企业基础设施奖励资金”的名义下发了此项补助，我司 6 月取得土地证，现已确认无形资产 500 万并开始计提摊销，对 100 万的补助已确认递延收益。
问题如下：
1 ）对此项递延收益的摊销是按照土地 50 年的使用年限摊销，还是等厂区建成投入使用后按房屋（基础设施） 20 年的使用年限摊销？
2 ）此项其他收益的确认是按月，按季度，还是按年？（目前为小规模纳税人）对所得税有无影响？

回答人：chenyiwei
要根据现有证据，证明其经济实质是出让金返还还是对基础设施建设的补助。一般要以当初入驻协议及其补充协议的约定为依据判断。如果没有明确证据表明与土地出让金之间的关联，则可以等厂区建成投入使用后按房屋（基础设施） 20 年的使用年限摊销。
其他收益的摊销频率与固定资产折旧或土地使用权摊销的会计处理频率保持一致。
一般理解此类补助款应不满足税法规定的的免税收入或不征税收入的条件，应在收到补助款当期全额计入当期的应纳税所得额并申报纳税。